臺灣臺東地方法院刑事判決　　　　　　100 年度訴字第269 號
公　訴　人　臺灣臺東地方法院檢察署檢察官
被　　　告　高薇馨
上列被告因施用毒品案件，經檢察官提起公訴（100 年度毒偵字
第342 號），被告於準備程序中為有罪之陳述，本院合議庭裁定
由受命法官獨任以簡式審判程序進行審理，判決如下：
    主  文
高薇馨施用第一級毒品，處有期徒刑柒月。
    犯罪事實
一、高薇馨明知海洛因、甲基安非他命分屬毒品危害防制條例管
    制之第一級、第二級毒品，不得非法施用，竟基於施用第一
    級毒品海洛因及第二級毒品甲基安非他命之犯意，於民國
    100 年6 月3 日下午某時許，在其位於臺東縣臺東市○○里
    ○○路65巷62號住處內，以將海洛因及甲基安非他命置於玻
    璃球內點火燒烤吸食煙霧之方式，同時施用第一級毒品海洛
    因及第二級毒品甲基安非他命1 次。嗣於同年月7 日中午12
    時許，高薇馨因另案執行易服社會勞動時，經臺灣臺東地方
    法院檢察署觀護人採集其尿液送驗，結果呈鴉片類嗎啡及可
    待因、安非他命類甲基安非他命及安非他命陽性反應，始查
    悉上情。
二、案經臺灣臺東地方法院檢察署觀護人告發由臺灣臺東地方法
    院檢察署檢察官偵查起訴。
    理  由
壹、程序事項
    本件被告高薇馨所犯者非為死刑、無期徒刑、最輕本刑為3
    年以上有期徒刑之罪或高等法院管轄第一審案件，其於準備
    程序進行中，先就被訴事實為有罪之陳述，經法官告知其簡
    式審判程序之旨，並聽取公訴人、被告之意見後，本院爰依
    刑事訴訟法第273 條之1 第1 項之規定，裁定由受命法官獨
    任以簡式審判程序進行審理。
貳、實體事項
一、上開犯罪事實業據被告高薇馨坦承不諱，且被告於當日採集
    之尿液檢體，經送請慈濟大學濫用藥物檢驗中心檢驗，結果
    呈鴉片類嗎啡、安非他命類安非他命及甲基安非他命陽性反
    應，有慈濟大學濫用藥物檢驗中心檢驗總表、臺灣臺東地方
    法院檢察署受保護管束人尿液檢體監管紀錄表各1 份附卷可
    稽，足認被告之自白與事實相符，應可採信。本案事證明確
    ，被告犯行堪可認定，應依法論科。
二、論罪科刑
（一）按犯毒品危害防制條例第10條之罪者，檢察官應聲請法院
      裁定，或少年法院（地方法院少年法庭）應先裁定，令被
      告或少年入勒戒處所觀察、勒戒，其期間不得逾2 月。觀
      察、勒戒後，檢察官或少年法院（地方法院少年法庭）依
      據勒戒處所之陳報，認受觀察、勒戒人無繼續施用毒品傾
      向者，應即釋放，並為不起訴之處分或不付審理之裁定；
      認受觀察、勒戒人有繼續施用毒品傾向者，檢察官應聲請
      法院裁定或由少年法院（地方法院少年法庭）裁定令入戒
      治處所強制戒治，其期間為6 個月以上，至無繼續強制戒
      治之必要為止。但最長不得逾1 年。依前項規定為觀察、
      勒戒或強制戒治執行完畢釋放後，5 年後再犯第10條之罪
      者，適用本條前2 項之規定，毒品危害防制條例第20條定
      有明文。查被告高薇馨因施用毒品案件，經本院以97年度
      毒聲字第93號裁定送勒戒處所觀察、勒戒，並於97年12月
      19日因無繼續施用傾向而出所等事實，有臺灣高等法院被
      告前案紀錄表1 份附卷可稽，其於觀察、勒戒執行完畢後
      5 年內再犯本案，揆之上開規定，應逕行追訴、處罰，先
      予敘明。
（二）按海洛因及甲基安非他命為毒品危害防制條例所列管之第
      一級及第二級毒品，該條例第2 條第2 項第1 款及第2 款
      規定甚明，是核被告所為，係犯毒品危害防制條例第10條
      第1 項及第2 項之施用第一級、第二級毒品罪。被告持有
      第一級及第二級毒品之低度行為，應均為施用第一級及第
      二級毒品之高度行為所吸收，不另論罪。
（三）按海洛因為中樞神經抑制劑、安非他命類毒品係中樞神經
      興奮劑，二者作用機轉不同，本不宜共用，然對毒品施用
      者並無考慮此原則之必要，通常可視其習性，同時混和施
      用任何毒品；且將甲基安非他命與海洛因混和後，置於玻
      璃球內點火燒烤吸食煙霧，而併同施用之方式，理論上可
      達到毒品施用之效果，此有法務部調查局94年6 月8 日調
      科壹字第09400229960 號、100 年10月7 日調科壹字第
      10000529140 號函各1 份在卷可考，第一級毒品海洛因及
      第二級毒品甲基安非他命既可混和施用，又查無被告分別
      施用之證據，是被告自承其係同時混和施用海洛因及甲基
      安非他命乙節尚屬可採。從而，被告係以一行為同時觸犯
      上開二罪名，均為想像競合犯，應均從一重之毒品危害防
      制條例第10條第1 項之施用第一級毒品罪處斷。
（四）爰審酌被告前因施用毒品，經觀察、勒戒後，竟再犯本案
      ，顯見其控制力薄弱，難以自律，無法抗拒毒品之誘惑等
      情；兼衡其施用毒品之方法、智識程度（高職肄業）、家
      庭及職業狀況（未婚、無業）、坦承犯行之態度，且其所
      犯之施用第一級及第二級毒品犯行乃戕害自己身心健康，
      並未危害他人法益，以及檢察官及被告對刑度均表示相同
      意見等一切情狀，量處如主文所示之刑。
據上論斷，依刑事訴訟法第273 條之1 第1 項、第299 條第1 項
前段，毒品危害防制條例第10條第1 項、第2 項，刑法第11條前
段、第55條，判決如主文。
本案經檢察官陳豐勳到庭執行職務。
中    華    民    國    100    年    10    月    28   日
                  刑事第四庭    法  官  李俊彬
以上正本證明與原本無異。
如不服本判決應於收受送達後10日內向本院提出上訴書狀，並應
敘述具體理由；其未敘述上訴理由者，應於上訴期間屆滿後20日
內向本院補提理由書（均須按他造當事人之人數附繕本）。「切
勿逕送上級法院」。
中    華    民    國    100    年    10    月    28   日
                                 書記官  吳明學
附錄論罪科刑法條：
毒品危害防制條例第10條
施用第一級毒品者，處六月以上五年以下有期徒刑。
施用第二級毒品者，處三年以下有期徒刑。